【裁判字號】    98,毒抗,87
【裁判日期】    980701
【裁判案由】    聲請觀察勒戒
【裁判全文】
臺灣高等法院高雄分院刑事裁定          98年度毒抗字第87號
抗  告  人
即  被  告  甲○○
上列抗告人因聲請觀察勒戒案件，不服臺灣高雄地方法院中華民
國98年6 月2 日裁定（98年度審毒聲字第620 號），提起抗告，
本院裁定如下：
    主  文
抗告駁回。
    理  由
一、本件抗告意旨略以：抗告人即被告甲○○確未施用甲基安非
    他命毒品，抗告人尿液中之所以檢驗出微量甲基安非他命成
    分，係因抗告人曾與馬坤川同處一房間，裡面煙霧瀰漫，而
    馬坤川確有施用甲基安非他命，原裁定未查明馬坤川是否施
    用甲基安非他命，即認定抗告人係自行施用，顯未盡調查之
    能事，為此提起抗告，請求撤銷原裁定，改諭知駁回聲請之
    裁定云云。
二、經查：抗告人基於施用第二級毒品甲基安非他命之犯意，於
    民國98年3 月19日21時採尿前回溯96小時內之某時，在不詳
    處所以不詳方式施用甲基安非他命1 次。嗣於前開日期16時
    10分許，在高雄縣大寮鄉○○村○○路○○道路旁為警查獲
    ，經其同意採集尿液送驗，結果呈甲基安非他命類陽性反應
    ，始知上情一節，已據抗告人於警詢及偵查中坦承有於查獲
    前1 、2 週即98年3 月初某日在其住處施用甲基安非他命等
    語（見警卷第6 頁、毒偵字第2510號卷第4 頁），並有高雄
    市立凱旋醫院98年3 月30日編號A00000000 號濫用藥物尿液
    檢驗報告及尿液採證代碼對照表各1 份附卷可稽（見毒偵字
    第2510號卷第7 、8 頁）。而該醫院係分別以（EIA） 酵素
    免疫法及（GC／MS）氣相層析質譜儀法交互檢驗，檢出抗告
    人尿液確呈甲基安非他命陽性反應，此觀上開檢驗報告檢驗
    方法載述甚明。而所謂「氣相層析質譜儀」包括「氣相層析
    儀」及「質譜儀」2 部分，在「氣相層析儀」部分，其方法
    為將物質氣化後，再經分析管分離，由於各種物質之沸點及
    對管柱之吸附力不同，在經過檢測器測定後，表現出不同的
    滯留時間，利用滯留時間來判定是何種物質；另「質譜儀」
    部分為檢測器，能將物質撞擊成碎片，記錄其質譜圖，因每
    個化合物之鍵結能力不同，故不同之物質會有其特定之質譜
    圖，因此在物質之判斷上有若指紋鑑定，理論上如果扣除人
    為因素（例如檢體之間的污染）不與列計者，氣相層析質譜
    儀之精確度接近百分之百，此有行政院退輔會榮民總醫院83
    年3 月3 日函覆澎湖地方法院（83）北總內字第185 號函堪
    以佐證。本件抗告人經依法採集之尿液檢體，經送請上開醫
    院分別以酵素免疫法及氣相層析質譜儀法交互檢驗，檢出抗
    告人之尿液確呈甲基安非他命陽性反應，揆諸前揭說明，即
    不可能有誤之虞。
三、原裁定以抗告人經採尿送驗結果，確呈甲基安非他命陽性反
    應，而認定抗告人有施用第二級毒品甲基安非他命之犯行，
    依毒品危害防制條例第20條第1 、3 項、觀察勒戒處分執行
    條例第3 條第1 項，裁定抗告人施用第二級毒品，令入勒戒
    處所觀察、勒戒，其期間不得逾2 月等語，經核並無不合。
    抗告人抗告意旨，認其未施用毒品，指摘原裁定不當，為無
    理由，應予駁回。
四、據上論結，應依刑事訴訟法第412條，裁定如主文。
中    華    民    國    98    年    7     月    1     日
                  刑事第九庭    審判長法  官  莊秋桃
                                      法  官  范惠瑩
                                      法  官  裕斗
以上正本證明與原本無異。
本裁定不得再抗告。
中    華    民    國    98    年    7     月    1     日
                                      書記官  張宗芳


司法院資訊處製作；財團法人民間司法改革基金會備份。
